【裁判字號】    95,交易,126
【裁判日期】    950428
【裁判案由】    過失致死
【裁判全文】
臺灣桃園地方法院刑事判決             95年度交易字第126號
公  訴  人  臺灣桃園地方法院檢察署檢察官
被      告  甲○○
上列被告因過失致死案件，經檢察官提起公訴（95年度偵字第45
29號），被告於本院準備程序進行中，就被訴事實為有罪之陳述
，經本院告知簡式審判程序意旨，並聽取公訴人及被告之意見後
，本院合議庭裁定由受命法官獨任依簡式審判程序審理，本院判
決如下：
    主  文
甲○○因過失致人於死，處有期徒刑月，如易科罰金，以佰
元折算壹日。
    事  實
一、甲○○於民國94年11月19日晚上7時許，駕駛車牌號碼R2-32
    55號自用小客車，沿桃園縣平鎮市○○路○ 段往台66線方向
    行駛，本應注意車前狀況並隨時採取必要之安全措施，及行
    經未劃行車分道線之道路時應靠右行駛，而當時天候晴朗，
    夜間有照明，視距良好，柏油路面乾燥、平坦，又無其他不
    能注意之情形，竟疏未注意車前狀況，又未緊靠右側行駛，
    於行經平鎮市○○路○ 段233 號前時，其小客車之右前保險
    桿部位，與飲酒後血液酒精濃度達164.9MG/dL，亦疏於注意
    車前狀況之毛德仁所騎乘車牌號碼IVY-070 號機車車頭發生
    碰撞，致毛德仁人車倒地，造成毛德仁受有顱內出血、頭、
    頸、胸部外傷，經送醫急救，於送醫途中不治死亡。甲○○
    於事故發生後即打電話報警，並向警方報明其姓名、肇事地
    點，且於員警到場時，表明其係肇事者，自首而接受裁判。
二、案經甲○○自首及檢察官相驗暨桃園縣警察局平鎮分局報告
    臺灣桃園地方法院檢察署檢察官偵查起訴。
    理  由
一、程序部分：本件被告所犯係死刑、無期徒刑或最輕本刑為3
    年以上有期徒刑以外之罪，其於準備程序中就被訴事實為有
    罪之陳述，經本院告知簡式審判程序之旨，並聽取當事人意
    見後，經本院合議庭依刑事訴訟法第273 條之1 第1 項規定
    裁定由受命法官獨任進行簡式審判程序，合先敘明。
二、（一）上揭事實，迭據被告甲○○於警詢、檢察官訊問時及
    本院審理時坦承不諱。並有道路交通事故調查報告表(一) (二)
    、事故現場圖各1 份在卷可稽。又檢察官率同法醫師前往相
    驗屍體，被害人毛德仁係因車禍顱內出血死亡，亦有相驗屍
    體證明書、驗斷書各1 份附卷可稽。且被告小客車肇事後，
    發現被告車輛之右前保險桿部位脫落、破碎，而被害人毛德
    仁騎乘之機車車頭、前方擋風板破損，機車車頭往後凹陷，
    左、右側、後側均無損毀、左側車身腳踏板下方有擦痕等情
    ，有卷附現場及車損照片12張在卷可稽。綜上，上揭事實除
    被告不利於己之自白外，並有上開補強證據足佐，勘認與事
    實相符。足見本件車禍之發生係因被告駕駛小客車之右前保
    險桿部位與被害人毛德仁所騎乘機車之車頭相互碰撞，以致
    被害人毛德仁因顱內出血而死亡等情，可堪認定。
    （二）按「汽車行駛時，駕駛人應注意車前狀況，並隨時採
    取必要之安全措施」；「汽車在未劃標線之道路，應靠右行
    駛」，道路交通安全規則第94條第3 項及第95條第1 項前段
    分別定有明文。被告駕車行經前揭平鎮市○○路○ 段233 號
    前時，本應注意汽車行駛時，駕駛人應注意車前狀況，並隨
    時採取必要之安全措施，且汽車在未劃標線之道路，應靠右
    行駛，而依當時情形，天候為睛、地面乾燥無缺陷且無障礙
    物視距亦良好，並無不能注意之情事，被告於駕車行駛時竟
    疏於注意有無直行車駛來，致其車輛右前保險桿部位，與飲
    酒後亦疏於注意車前狀況之被害人毛德仁所騎乘車牌號碼IV
    Y-070 號機車車頭發生碰撞，被告有過失甚為明顯。而被告
    之過失行為與被害人毛德仁之死亡有因果關係，被告過失致
    人於死犯行，洵足認定。
    （三）汽車駕駛人飲用酒類血液中酒精濃度超過百分之0.05
    以上者，不得駕駛車輛，道路交通安全規則第114 條第2 款
    定有明文。本件被害人毛德仁經送醫後，發現毛德仁血液中
    含酒精濃度164.9MG/dL，有壢新醫院生化檢驗報告單l 紙在
    卷可稽，被害人毛德仁係酒後騎車，且其酒精濃度，對於安
    全駕駛之操控力及注意力有所影響。惟被告倘於駕車靠右行
    駛，並善盡注意義務及注意之能事，依本案當時情況，看見
    有被害人之機車駛來，作妥善判斷並採取必要安全措施，亦
    不致發生此一車禍。由被害人毫無煞車痕跡，可知被害人雖
    酒後騎車，亦疏於注意車前狀況，惟此係被害人與有過失問
    題，尚難以此即認被告不成立過失罪責。
三、核被告所為，係犯刑法第276條第1項之過失致人於死罪。本
    件車禍發生後，被告主動報警，並於員警到場時，被告表明
    其係肇事者，有警方自首調查表一件在卷可按，認被告於犯
    罪未被發覺前向該管公務員自承犯罪而願接受裁判，核與自
    首之要件相符，應依刑法第62前段減輕其刑。爰審酌被告之
    過失情節，被害人對本件事故與有過失，被告已與被害人家
    屬達成民事賠償，有桃園縣平鎮市調解委員會調解書在卷足
    憑，被告過失致被害人死亡，及犯罪後之態度等一切情狀，
    量處如主文第2 項所示之刑，並諭知易科罰金之折算標準。
據上論斷，應依刑事訴訟法第273 條之1 第1 項、第299 條第1
項前段，刑法第276 條第1 項、第62條前段、第41條第1 項前段
，罰金罰鍰提高標準條例第1 條前段、第2 條，判決如主文。
本案經檢察官趙燕利到庭執行職務。
中    華    民    國    95    年    4     月    28    日
                        刑事第五庭  法  官  邱滋杉
以上正本證明與原本無異。
如不服本判決，應於判決送達後10日內，向本院提出上訴狀（應
附繕本），上訴於臺灣高等法院。
                                    書記官  高文靜
中    華    民    國    95    年    4     月    28    日
以上正本證明與原本無異。
不得上訴。
附錄：本案論罪科刑法條全文
刑法第276條 (過失致死罪)
因過失致人於死者，處二年以下有期徒刑、拘役或二千元以下罰
金。從事業務之人，因業務上之過失犯前項之罪者，處五年以下
有期徒刑或拘役，得併科3000元以下罰金。


司法院資訊處製作；財團法人民間司法改革基金會備份。
